【裁判字號】    97,台聲,511
【裁判日期】    970619
【裁判案由】    損害賠償
【裁判全文】
最高法院民事裁定              九十七年度台聲字第五一一號
聲  請  人  甲○○
訴訟代理人  蔡慧玲律師
            龍毓梅律師
上列聲請人因與相對人乙○○間請求損害賠償事件，對於中華民
國九十七年一月三十一日本院裁定（九十七年度台上字第二○六
號），聲請再審，本院裁定如下：
    主  文
聲請駁回。
聲請訴訟費用由聲請人負擔。
    理  由
本件聲請人以本院九十七年度台上字第二○六號確定裁定有民事
訴訟法第四百九十六條第一項第一、十三款再審事由，對之聲請
再審。惟按民事訴訟法第四百九十六條第一項第一款所謂適用法
規顯有錯誤，係指確定裁判所適用之法規，顯然不合於法律規定
，或與司法院現尚有效及大法官會議之解釋或本院現尚有效之判
例顯然違反者而言。至認定事實錯誤，取捨證據失當或判決不備
理由，則不在該條款適用之列。又提起上訴，上訴狀內應記載上
訴理由，其以民事訴訟法第四百六十九條所定事由提起第三審上
訴者，應於上訴狀內表明：原判決所違背之法令及其具體內容、
暨依訴訟資料合於該違背法令之具體事實。其依同法第四百六十
九條之一規定提起上訴者，並應具體敘述為從事法之續造、確保
裁判之一致性或其他所涉及之法律見解具有原則上重要性之理由
。如未合法具體表明，或其所表明者與上開法條規定不合時，即
難認為已合法表明上訴理由，其上訴自非合法。查前訴訟程序第
二審維持將第一審所為聲請人敗訴之判決，駁回其上訴，係以：
相對人抗辯並未詐騙聲請人加入投資或侵吞聲請人投資款項，聲
請人既無法舉證證明相對人有何詐欺或侵占之行為，則聲請人執
此主張相對人應加倍賠償投資損失云云，自屬無據為論據。聲請
人對於該第二審判決提起第三審上訴，所表明之上訴理由，係爭
執：原審判決對於相對人是否代墊及侵占聲請人之投資款認定有
違證據法則，及就相對人使用別名之事實認定有違經驗、證據法
則及闡明義務等之取捨證據及認定事實之職權行使而為指摘，對
於該判決究有如何合於不適用法規，適用法規不當或民事訴訟法
第四百六十九條所列各款之情形，更未具體敘述為從事法之續造
、確保裁判之一致性或其他所涉及之法律見解具有原則上重要性
之理由。本院九十七年度台上字第二○六號裁定，認聲請人之上
訴為不合法，予以駁回，尚難認適用法規顯有錯誤。聲請人執以
對之聲請再審，難認有理由。其次，民事訴訟法第四百九十六條
第一項第十三款所謂發見未經斟酌之證物，係指前訴訟程序事實
審言詞辯論終結前已存在之證物，因當事人不知有此或雖知之，
而未能使用致未經斟酌，現始知之或現始能使用者而言。否則即
無所謂發見，其知有該證物得使用而不使用者，亦在不得據以提
起再審之訴之列。且必以其新證據若經法院斟酌可受較有利益之
裁判者為限。本件聲請人所持台灣台北地方法院檢察署九十五年
度偵字第二二七一一號起訴書、證人辛武律師受飛騰開發股份有
限公司及比佛利國際事業有限公司聘任之法律顧問證書及天滿集
團股份有限公司之工商資料查詢表等證據，縱加以斟酌，亦不能
使聲請人受較有利益之裁判，核與民事訴訟法前揭規定有間。聲
請人以之依民事訴訟法第四百九十六條第一項第十三款對原確定
裁定聲請再審，亦無理由。
據上論結，本件再審之聲請為無理由。依民事訴訟法第九十五條
、第七十八條，裁定如主文。
中    華    民    國  九十七  年    六    月   十九   日
                      最高法院民事第五庭
                          審判長法官  劉  延  村
                                法官  黃  秀  得
                                法官  李  寶  堂
                                法官  童  有  德
                                法官  張  宗  權
      本件正本證明與原本無異
                                      書  記  官
中    華    民    國  九十七  年    七    月    四    日
                                                      Ｅ


司法院資訊處製作；財團法人民間司法改革基金會備份。
